【裁判字號】    89,易,1114
【裁判日期】    891226
【裁判案由】    傷害
【裁判全文】
臺灣新竹地方法院刑事判決                        八十九年度易字第一一一四號
    公  訴  人  臺灣新竹地方法院檢察署檢察官
    被      告  乙○○
右列被告因傷害案件，經檢察官提起公訴（八十九年度調偵字第一九號），本院判決
如左︰
    主  文
乙○○傷害人之身體，處罰金仟元，如易服勞役，以佰元折算壹日。
    事  實
一、緣乙○○與甲○○係同在新竹縣竹北市○○街五十一號前夜市擺設攤位之攤販，
    於民國八十八年十一月二十五日晚間十時十五分許，乙○○擺設位置遭甲○○之
    夫洪振遠停放自小客車所佔據，遂與洪振遠、甲○○發生口角爭執，雙方均心生
    不滿，詎甲○○之小姑洪素幸藉機挑釁，持鐵棍擊毀乙○○之塑膠座椅，致乙○
    ○怒不可抑，乃攜該塑膠椅走向甲○○攤位處興師問罪，並基於傷害之故意，持
    塑膠椅丟擲甲○○之臉部，致甲○○受有前額擦傷約六公分，左眼眶、鼻樑、左
    臉頰、上唇瘀青腫脹，上唇內面撕裂傷二公分長等傷害。洪振遠、洪素幸見狀即
    與乙○○發生互毆，乙○○亦受有頭頂部瘀青擦傷兩處各約二、三平方公分，前
    額擦傷約五公分長，左眼眶瘀腫擦傷，右肩瘀青，左手背擦傷，右大腿及膝瘀青
    ，前頸部擦傷三處各約四至二公分長，下背部擦傷約十五公分長等傷害（洪振遠
    、洪素幸傷害部分未據告訴）。
二、案經甲○○訴由新竹縣警察局竹北分局報請臺灣新竹地方法院檢察署檢察官偵查
    起訴。
    理   由
一、訊據被告乙○○對於右揭時地就停車、擺設攤販之事，而與告訴人甲○○之夫洪
    振遠發生口角爭執一情固坦承不諱，雖矢口否認有傷害告訴人犯行，辯稱：係告
    訴人之小姑持鐵棍擊壞其塑膠椅，伊拿塑膠椅給告訴人看，告訴人與其夫洪振遠
    、其小姑洪素幸三人毆打伊，伊只有一直擋一直退，沒有持塑膠椅、刀柄毆打告
    訴人云云。經查：
  （一）被告於前揭時地持塑膠椅傷害告訴人之情，業經告訴人於警訊、偵審中告訴
        歷歷，且堅稱不移，核與證人即告訴人之夫洪振遠、小姑洪素幸證述傷害之
        情大致相符，復有新仁醫院於八十八年十一月二十七日出具之告訴人於八十
        八年十一月二十五日晚間十時二十五分前往診療之診斷證明書、告訴人受傷
        照片二幀附卷足稽，是被告傷害告訴人之事實，應堪認定，被告空言否認傷
        害犯行，應係事後飾卸之詞，無足採信。
  （二）被告辯稱：告訴人之小姑洪素幸持鐵棍擊壞其塑膠椅，伊拿塑膠椅給告訴人
        看之情，核與告訴人於警訊中告訴：「：：賣水果的攤販，拿著他自己的椅
        子到我的攤位前，說我把他的椅子打壞了，結果那位阿伯突然就用手上的椅
        子朝我的臉上打來，致我的鼻樑歪掉，嘴唇縫了三針，我逃離開時致我的右
        腳踝受傷。我丈夫洪振遠馬上過來我身旁質問那位阿伯為何要打人，並與我
        小姑洪素幸一起把那位阿伯手上的椅子搶下，：：」等語，是認被告上開所
        辯之情，應非虛妄。再者，告訴人陳稱：伊逃離開後，丈夫洪振遠、與伊小
        姑洪素幸一起把那位阿伯手上的椅子搶下之情，佐以被告遭鈍器擊傷，致受
        有頭頂部瘀青擦傷兩處各約二、三平方公分，前額擦傷約五公分長，左眼眶
        瘀腫擦傷，右肩瘀青，左手背擦傷，右大腿及膝瘀青，前頸部擦傷三處各約
        四至二公分長，下背部擦傷約十五公分長等傷害之事實，有新仁醫院於八十
        八年十一月二十九日出具之被告於八十八年十一月二十五日晚間十時五十五
        分前往診療之診斷證明書、被告受傷照片一幀在卷足憑，是認被告所辯遭告
        訴人之夫洪振遠、小姑洪素幸毆打部分，應堪予認定，惟因此部分事實之認
        定，仍無解於被告上開傷害告訴人犯行成立。
  （三）公訴人認被告持刀柄傷害告訴人一節，已據被告否認在卷，且前開對告訴人
        有利之證人洪振遠、洪素幸於偵訊中之證詞，均未提及刀柄之兇器一節，另
        徵諸告訴人所受傷勢程度，核與遭塑膠椅丟擲所可能造成之傷勢較相符，況
        被告持塑膠椅丟擲告訴人後，告訴人之夫洪振遠、小姑洪素幸已出面制止被
        告傷害舉動，並致被告成傷，有如前述，被告難有機會另行傷害告訴人，是
        除告訴人之告訴外，查無其他證據足認被告持刀柄傷害告訴人之事實，惟此
        仍無解於被告上開犯行之成立，附此敘明。
  （四）綜上所述，本案事證明確，被告傷害犯行，應堪認定，其前開所辯，均無解
        於犯行之成立，自應依法予以論罪科刑。
二、核被告所為，係犯刑法第二百七十七條第一項之罪。爰審酌被告與告訴人因擺設
    攤販位置而生爭端，被告傷害告訴人之舉，固屬不該，惟查被告與告訴人均有受
    傷，觀諸上開診斷證明書所載傷勢，被告傷勢範圍更甚於告訴人，乃因被告於警
    訊中主動表示不願告訴之意，而告訴人堅提傷害告訴之意，並於本院審理中明白
    表示不願原諒被告等情，暨被告犯後態度等一切情狀，量處如主文所示之刑，並
    諭知易服勞役之折算標準。
據上論斷，應依刑事訴訟法第二百九十九條第一項前段，刑法第二百七十七條第一項
，第四十二條第二項，罰金罰鍰提高標準條例第一條前段、第二條，判決如主文。
本案經檢察官林李嘉到庭執行職務。
中      華      民      國    八十九    年     十二     月    二十六    日
                                    臺灣新竹地方法院刑事第一庭
                                        法  官    黃  美  文
右正本證明與原本無異。
如不服本判決，應於判決送達後十日內向本院提出上訴狀( 應附繕本 )，上訴於
臺灣高等法院。
                                        書記官    饒  興  蘭
中      華      民      國    八十九    年     十二     月    二十六    日
附錄：
刑法第二百七十七條第一項：
傷害人之身體或健康者，處三年以下有期徒刑、拘役或一千元以下罰金。


司法院資訊處製作；財團法人民間司法改革基金會備份。
